# 请教一下：外币采购暂估和实际结算金额的汇兑差额

提问人：sxy1994 时间：2021-10-27 12:33:04
经理A认为，存货的外购成本应当以入库时点为准，如不考虑暂估不准确的影响，仅由时间差导致，应该将差额计入财务费用-汇兑损益；
经理B认为，存货的外购成本应当以实际结算的为准，如不考虑暂估不准确的影响，仅由时间差导致，应该调整存货账面价值（已出售的计入营业成本）。
请问陈版及诸位老师，如果该事项金额重大，最妥当的处理办法应该是哪个？

回答人：chenyiwei
该差额应分为两部分考虑： 1 、暂估的原币金额不同于结算的原币节能导致的差异； 2 、到货日至结算日之间的汇率变动导致的差异。
对于 1 ，应按到货（暂估）日的汇率折算的金额调整存货采购成本或者销售成本；对于 2 ，即该差额的剩余部分，应调整财务费用——汇兑损益。